【裁判字號】    96,易,1661
【裁判日期】    970602
【裁判案由】    竊盜等
【裁判全文】
臺灣彰化地方法院刑事判決              96年度易字第1661號
公  訴  人  臺灣彰化地方法院檢察署檢察官
被      告  甲○○
                    （另案羈押於臺灣彰化看守所）
            丙○○
上列被告等因竊盜等案件，經檢察官提起公訴（96年度偵字第92
87號），本院判決如下：
    主    文
甲○○竊盜，累犯，處有期徒刑肆月，如易科罰金，以新臺幣壹
仟元折算壹日。鑰匙壹支沒收。
丙○○收受贓物，累犯，處有期徒刑月，如易科罰金，以新臺
幣壹仟元折算壹日。
    犯罪事實
一、甲○○前曾於民國94年間，因過失致死案件，經本院以94年
    度交訴字第53號，判處有期徒刑8 月確定，入監執行後，於
    95年8 月29日縮短刑期執行完畢。丙○○前曾於95年間，因
    施用毒品案件，經本院以95年度訴字第868 號，判處有期徒
    刑1 年確定；又於同年間，因施用第一級毒品案件，經本院
    以95年度訴字第1438號，判處有期徒刑8 月確定，前開2 罪
    入監接續執行，且分經減刑並定應執行有期徒刑10月確定，
    於96年7 月29日縮短刑期執行完畢。詎其等均不知悔改，甲
    ○○因缺交通工具代步，竟基於意圖為自己不法所有之犯意
    ，於96年10月4 日凌晨5 時30分許，在彰化縣彰化市○○路
    ○ 段578 號前，持其所有非屬兇器之鑰匙1 支，竊取張錫芬
    所有，由乙○○持有使用之車號XJ3-551 號重型機車1 台【
    價值約新臺幣（下同）2 萬元】，得手後即供己騎乘使用。
    甲○○並於翌日即96年10月5 日下午，騎乘前開竊得之機車
    ，前往位於彰化縣彰化市之財團法人彰化基督教醫院，搭載
    友人丙○○。丙○○明知甲○○持有之前揭機車，係甲○○
    所竊得屬來路不明之贓物，竟於同日即96年10月5 日下午 2
    時45分許，收受該屬贓物之機車，並騎乘該機車搭載甲○○
    共同離開醫院。嗣於同日下午4 時許，經警在彰化縣彰化市
    ○○路口，察覺甲○○、丙○○2 人行蹤可疑，經查詢渠等
    2 人所騎乘之前揭機車係屬報案失竊之贓車，而當場查獲，
    甲○○並將其所有，供其竊取前開機車所用之鑰匙1 支交予
    警員。
二、案經國道公鹿警察局第七警察隊報告臺灣彰化地方法院檢察
    署檢察官偵查起訴。
    理    由
壹、證據能力部分：
    本案全部卷證所涵括之供述證據及非供述證據，經公訴人及
    被告甲○○、丙○○均同意全部證據之證據能力，是後述所
    引用證據之證據能力均無疑義，合先敘明。
貳、事實認定及論罪科刑部分：
一、訊據被告甲○○、丙○○就上揭犯罪事實均坦承不諱，且據
    證人即被害人乙○○於警詢時證述遭竊時、地及機車價值等
    情綦詳（見偵卷第26頁至第27頁），及證人即交付贓物予被
    告丙○○之甲○○於警詢時證稱：其將機車交予被告丙○○
    使用時，即告知該機車係其竊得等語詳實（見偵卷第12頁）
    ，並有內政部警政署國道公路警察局第七警察隊贓物認領保
    管單、被告甲○○持以行竊所用之機車鑰匙照片各1 紙存卷
    可參（見偵卷第28頁、第25頁），被告甲○○、丙○○前開
    不利於己之自白，應認與事實相符。再被告甲○○自承竊得
    該機車，即係欲供己騎乘使用，其於為上開竊盜犯行時，有
    為自己不法所有之意圖至明。本案事證已臻明確，被告甲○
    ○竊盜及被告丙○○收受贓物犯行均堪認定，皆應予依法論
    科。
二、查被告甲○○持非屬兇器之鑰匙竊取機車，核其所為，係犯
    刑法第320 條第1 項之普通竊盜罪。又被告丙○○明知被告
    甲○○所交付之機車係屬贓物，仍予收受騎乘，核其所為，
    則係犯刑法第349 條第1 項之收受贓物罪。被告甲○○前曾
    於94年間，因過失致死案件，經本院以94年度交訴字第53號
    ，判處有期徒刑8 月確定，入監執行後，於95年8 月29日縮
    短刑期執行完畢；被告丙○○則曾於95年間，因施用毒品案
    件，經本院以95年度訴字第868 號，判處有期徒刑1 年確定
    ；又於同年間，因施用第一級毒品案件，經本院以95年度訴
    字第1438號，判處有期徒刑8 月確定，前開2 罪入監接續執
    行，且分經減刑並定應執行有期徒刑10月確定，於96年7 月
    29日縮短刑期執行完畢等情，有臺灣高等法院被告前案紀錄
    表存卷可參，其等於前受有期徒刑執行完畢後，5 年內分別
    故意再犯本件有期徒刑以上之罪，均為累犯，分應依刑法第
    47條第1 項規定，加重其刑。爰審酌被告甲○○、丙○○均
    正值壯年，皆不思循正當途徑獲取財物，被告甲○○竊得之
    機車價值約2 萬元，其行竊之手段尚屬溫和，被告丙○○所
    收受之贓物係屬機車，犯後均坦承犯行等一切情狀，核情各
    量處如主文所示之刑，並均諭知易科罰金之折算標準。又被
    告甲○○持以行竊所使用之鑰匙1 支，業據被告自承係其拾
    得所有，且係伊行竊所用，該鑰匙雖未扣存本案，惟被告甲
    ○○陳稱業已將該鑰匙交予司法警察，卷內復確有該鑰匙照
    片可稽，足認該鑰匙尚未滅失，爰依刑法第38條第1 項第 2
    款規定，宣告沒收，併此敘明。
據上論斷，應依刑事訴訟法第299 條第1 項前段，刑法第320 條
第1 項、第349 條第1 項、第47條第1 項、第41條第1 項前段、
第38條第1 項第2 款，刑法施行法第1 條之1 第1 項前段、第2項
，判決如主文。
本案經檢察官黃淑媛到庭執行職務。
中    華    民    國    97    年    6     月    2     日
                  刑事第五庭    法  官  簡婉倫
以上正本證明與原本無異。
如不服本判決，應於判決送達後10日內，向本院提出上訴書狀，
上訴書狀應「敘述具體上訴理由」，並按他造當事人之人數附繕
本。「切勿逕送上級法院」。
告訴人或被害人對於判決如有不服具備理由請求檢察官上訴者，
其上訴期間之計算係以檢察官收受判決正本之日期為準。
中    華    民    國    97    年    6     月    2     日
                                書記官  林盛輝
附錄本案論罪科刑法條
中華民國刑法第320條第1項
意圖為自己或第三人不法之所有，而竊取他人之動產者，為竊盜
罪，處 5 年以下有期徒刑、拘役或 5 百元以下罰金。
中華民國刑法第349條第1項
收受贓物者，處 3 年以下有期徒刑、拘役或 5 百元以下罰金。


司法院資訊處製作；財團法人民間司法改革基金會備份。
